臺灣臺南地方法院刑事判決　　　　　　　 94年度易字第579號
公　訴　人　臺灣臺南地方法院檢察署檢察官
被　　　告　甲○○
上列被告因詐欺等案件，經檢察官提起公訴（九十四年度核退偵
字第一七號），被告就被訴事實為有罪之陳述，本院合議庭裁定
行簡式審判程序，判決如下：
    主  文
甲○○連續意圖為自己不法之所有，以詐術使人將本人之物交付
，處有期徒刑伍月，如易科罰金，以參佰元折算壹日。又意圖妨
害公務員執行一定之職務，而施強暴，處拘役肆拾日，如易科罰
金，以參佰元折算壹日。
    事  實
一、甲○○基於意圖為自己不法所有之概括犯意，先後於：(一)民
    國九十三年三月間某日，向丙○○詐稱：要與丙○○合夥投
    資手機生意，而要求丙○○投資新台幣（下同）一萬五千元
    ，致使丙○○信以為真而陷於錯誤，遂交付一萬五千元予甲○○；(二)九十三年三月間某日，甲○○又向丙○○詐稱：要
    與丙○○合夥投資撞球場生意，需要現金卡及行動電話門號
    卡等語，而要求丙○○將所申辦之台新國際商業銀行（下稱
    台新銀行）、中國信託國際商業銀行（下稱中信銀）、聯邦
    商業銀行（下稱聯邦銀行）等銀行之現金卡及行動電話門號
    0000000000號、0000000000號、00
    00000000號等三支行動電話門號交予其使用，致使
    丙○○信以為真而陷於錯誤，遂將前揭現金卡及行動電話門
    號卡交予甲○○，甲○○則分別以台新銀行現金卡提領四萬
    元、中信銀現金卡提領六萬元、聯邦銀行提領三萬元，並自
    取得上開行動電話後至九十三年五月底止，使用上開三支行
    動電話之通話費用，分別為門號0000000000號之
    通話費為七千五百零一元、門號0000000000號之
    通話費為五千五百七十五元、門號0000000000號
    之通話費為一千七百二十四元；(三)九十三年四月間某日，向
    丙○○佯稱要清償前揭現金卡債務，而要求丙○○向富邦銀
    行大灣分行申辦信用貸款，致使丙○○信以為真而陷於錯誤
    ，而委由址設於臺南縣永康市○○路六八九之九十號東峰管
    理顧問有限公司（下稱東峰公司）代為向富邦銀行永康分行
    申辦信用貸款，嗣甲○○取得富邦銀行核貸之款項二十五萬
    元後（扣除手續費實領二十一萬元），僅交付二萬元與丙○○，另三萬元償還其與丙○○向地下錢莊之欠款外，並未依
    約以該等款項清償前揭現金卡債務，卻自行花用殆盡；(四)九
    十三年八月九日，向王友聲詐稱：要合夥投資經營手機生意
    ，而要求王友聲投資一萬五千元，致使王友聲信以為真而陷
    於錯誤，遂將一萬五千元交予甲○○；(五)九十三年八月十二
    日，向乙○○詐稱：若乙○○願意以己身名義申辦行動電話
    門號供其使用，其會將介紹乙○○申辦行動電話門號所得之
    酬金給乙○○，且其會按月支付該行動電話門號通話費用等
    語，致使乙○○信以為真而陷於錯誤，因而申辦行動電話門
    號0000000000號、0000000000號、0
    000000000號、0000000000號、000
    0000000號行動電話五支，並將該等門號卡交予甲○○使用，詎甲○○竟未依約將酬金交予乙○○，卻自九十三
    年八月十二日申辦日起至九十三年八月十六日凌晨四時三十
    分許，為警方攔檢查獲時止，均自行撥打使用上開行動電話
    門號，亦未依約付清通話費用；(六)九十三年八月十六日凌晨
    四時三十分許，甲○○駕車行經臺中縣大雅鄉○○路時，因
    形跡可疑，遭臺中縣警察局豐原分局警員劉景攔檢查證其身
    分時，其竟向警方佯稱未帶證件並隨即逃逸，警方將其制服
    後並將其帶回警局查證身分途中，其竟基於意圖妨害警察職
    務行使之犯意，咬傷警員劉景，嗣經警方合力制服，遂查獲
    上情。
二、案經丙○○訴由臺南市警察局第一分局報告，及乙○○訴由
　　臺中縣警察局豐原分局報告臺灣臺中地方法院檢察署呈請臺
  　灣高等法院檢察署核轉臺灣臺南地方法院檢察署檢察官偵查
    起訴。
    理  由
一、本件係經被告甲○○於準備程序當庭表示認罪，而經本院裁
    定以簡式審判程序加以審理，則依據刑事訴訟法第二百七十
    三條之二、同法第一百五十九條第二項之規定，不適用傳聞
    法則有關限制證據能力之相關規定，合先敘明。
二、上開犯罪事實，業據被告甲○○於警偵時及本院審理時坦承
    不諱（見臺灣台中地方法院九十三年度偵字第一四四九九號
    卷第九、十、二十八、二十九頁及本院九十四年八月十六日
    準備程序筆錄、審判筆錄），並經告訴人丙○○、乙○○及
    被害人王友聲證述明確，復有中信銀對帳單、台新銀行轉帳
    交易明細表、聯邦銀行國民現金卡貸款交易明細查詢單、富
    邦銀行信用貸款申請書、富邦銀行客戶存提紀錄單各一紙、
    泛亞電訊通話明細三紙暨電信費帳單二紙、和信電訊通話明
    細一紙暨電信費帳單二紙、和信電訊行動電話服務申請書二
    紙暨電信費用支付明細、遠傳電信電信費帳單三紙、東信電
    話明細單一紙暨繳款通知二紙、臺灣大哥大行動電話雙向通
    聯查詢單一紙暨電信費帳單六紙、清泉綜合醫院診斷證明書
    暨照片一張等件附卷可佐。綜上所述，本件被告自白與事實
    相符，本件事證明確，被告犯行洵堪認定。
三、核被告犯罪事實(一)至(五)所為，均係犯刑法第三百三十九條第
    一項之詐欺取財罪；犯罪事實(六)係犯刑法第一百三十五條第
    二項妨害公務罪。被告先後多次詐欺取財犯行，時間緊接，
    觸犯犯罪構成要件相同之罪名，顯係基於概括犯意反覆實施
    ，為連續犯，依刑法連續犯之規定，論以一罪，並加重其刑
    。又被告所犯上開詐欺取財與妨害公務犯行，犯意各別，行
    為互殊，應分論併罰。爰審酌被告年輕力壯，不思憑己力賺
    取財物，竟以上開方式，騙取財物，被害人乙○○等人損失
    非輕；並參酌被告為警查獲後，竟為妨害警察職務行使而咬
    傷警員，惟其犯罪後坦承犯行，尚知悔悟等一切情狀，分別
    量處如主文所示之刑，並各諭知易科罰金之折算標準。
據上論斷，應依刑事訴訟法第二百七十三條之一第一項、第二百
九十九條第一項前段、刑法第五十六條、第三百三十九條第一項
、第一百三十五條第二項、第四十一條第一項前段、罰金罰鍰提
高標準條例第一條前段、第二條，判決如主文。
本案經檢察官陳思睿到庭執行職務
中　　華　　民　　國　　94　　年　　8 　　月　　30　　日
　　　　　　　　　刑事第一庭    法　官　王慧娟
以上正本證明與原本無異。
如不服本判決，應於判決送達後10日內，向本院提出上訴狀。
　　　　　　　　　　　　　　　　書記官　王元宏
中　　華　　民　　國　　94　　年　　8　 　月　　30　　日
中華民國刑法第135條第2項
意圖使公務員執行一定之職務或妨害其依法執行一定之職務或使
公務員辭職，而施強暴脅迫者，亦同。
中華民國刑法第339條第1項
(普通詐欺罪)
意圖為自己或第三人不法之所有，以詐術使人將本人或第三人之
物交付者，處5年以下有期徒刑、拘役或科或併科1千元以下罰金
。
